【裁判字號】    98,上訴,2045
【裁判日期】    981104
【裁判案由】    毒品危害防制條例
【裁判全文】
臺灣高等法院臺中分院刑事判決        98年度上訴字第2045號
上  訴  人
即  被  告  乙○○
選任辯護人  張淑琪律師
上列上訴人因毒品危害防制條例案件，不服臺灣臺中地方法院98
年度訴字第330號中華民國98年8月13日第一審判決（起訴案號：
臺灣臺中地方法院檢察署97年度偵字第27187、27188號），提起
上訴，本院判決如下：
    主    文
原判決撤銷。
乙○○犯如附表所示之販賣第一級毒品罪，共柒罪，各處如附表
「主文（含主刑及從刑）」欄所示之刑。應執行有期徒刑拾貳年
；扣案之SONY牌行動電話壹支（含門號0000-000000號SIM卡壹張
）及未扣案之販賣第一級毒品所得新臺幣柒仟元均沒收，販賣第
一級毒品所得新臺幣柒仟元如全部或一部不能沒收時，以其財產
抵償之。
    犯罪事實
一、乙○○（綽號「阿弟仔」）明知海洛因係毒品危害防制條例
    第2條第2項第1款所管制之第一級毒品，非經許可，不得販
    賣，竟意圖營利，基於販賣海洛因之犯意，於附表所示時間
    、地點，以其所有之SONY牌行動電話（內裝0000-000000門
    號SIM卡1張）供為聯絡工具，先後販賣海洛因予丙○○、丁○○、戊○○（販賣時地及金額均詳如附表所載）。乙○○
    為交付如附表所示之海洛因，每次均係向年籍不詳之成年上
    手購買海洛因，該上手除交付當次交易數量之海洛因予乙○○，每次另外給予乙○○新臺幣（下同）2、3百元，乙○○
    即藉此牟利。嗣於民國97年11月18日16時許，經警在臺中市
    ○○路○段999之9號前拘獲乙○○，乙○○並偕警至其臺中
    市○○區○○路892巷2號7樓之16住處，扣獲其所有供聯繫
    販賣海洛因使用之SONY牌行動電話1支（含0000-000000 門
    號SIM卡1張）。乙○○並於偵查及審判中對於上揭販毒犯行
    均為自白。
二、案經臺灣臺中地方法院檢察署檢察官指揮臺中縣警察局查獲
    並移送偵查起訴。
    理    由
一、按被告以外之人於審判外之陳述，雖不符刑事訴訟法第159
    條之1至第159條之4之規定，而經當事人於審判程序同意作
    為證據，法院審酌該言詞陳述或書面陳述作成時之情況，認
    為適當者，亦得為證據。當事人、代理人或辯護人於法院調
    查證據時，知有第159條第1項不得為證據之情形，而未於言
    詞辯論終結前聲明異議者，視為有前項之同意。刑事訴訟法
    第159條之5定有明文。被告乙○○及其辯護人於原審及本院
    審理時，對於卷內人證、書證，均不爭執證據能力，經審酌
    卷內各該證據之取得，並無違法取供或非出於自由意志之情
    形，亦查無造假虛捏之情事，以之作為本案之證據，皆屬適
    當，依前揭規定，本判決以下所引用之卷內人證、書證均得
    為本案之證據，合先敘明。
二、上揭事實，業據上訴人即被告乙○○（下稱被告）於警詢、
    偵查、原審及本院審理時均坦承不諱，且查：
(一)被告關於附表編號1該部分之自白，復經證人丁○○於警詢
    （第0000000000號警卷第32-37頁）、偵查（第27188號偵卷
    第24-26頁）、及原審審理時（原審卷第79頁背面-84頁）結
    證綦詳；證人丁○○於97年10、11月間確曾施用海洛因，亦
    據證人丁○○供證明確，復有原審法院98年度簡字第170號
    刑事簡易判決存卷可佐（原審卷第72頁）。
(二)被告關於附表編號2該部分之自白，亦經證人戊○○於警詢
    （同上警卷第40-45頁）、偵查（第27188號偵卷第20-22 頁
    ）、及原審審理時（原審卷第84頁-88頁背面）結證明確；
    證人戊○○並證稱：其於97年10、11月間確曾施用海洛因，
    亦有臺灣臺中地方法院檢察署檢察官98年度毒偵字第204號
    緩起訴處分書在卷可參（原審卷第67-68頁）。
(三)另被告關於附表編號3該部分之自白，復經證人丙○○於警
    詢（同上警卷第24-29頁）、偵查（第27188號偵卷第35-37
    頁）及原審審理時（原審卷第76-79頁）結證詳確；證人丙○○並證稱：其於97年10、11月間確有施用海洛因，亦有原
    審法院97年度毒聲字第1185號刑事裁定附卷可稽（原審卷第
    36頁）。
(四)被告與證人丁○○、戊○○、丙○○間，確有以扣案行動電
    話相互聯絡買賣海洛因事宜，則有被告所使用之門號0000-0
    00000號電話之通聯譯文、通聯調閱查詢單（均附於97年度
    警聲搜字第5101號、第5123號偵卷）在卷可佐，並有臺中縣
    警察局搜索扣押筆錄暨扣押物品目錄表、照片附卷可稽及被
    告所有之SONY牌行動電話1支（含0000-000000門號SIM卡1張
    ）扣案可資佐憑。
(五)再者，我國查緝毒品海洛因之施用或販賣，一向執法甚嚴，
    對於販賣海洛因者尤科以死刑或無期徒刑之重度刑責，販賣
    海洛因既係違法行為，當非可公然為之，亦無公定價格，且
    容易分裝並增減份量，而每次買賣之價量，可能隨時依雙方
    關係深淺、資力、需求量及對行情之認知、來源是否充裕、
    查緝是否嚴謹、購買者被查獲時供述購買對象之可能風險之
    評估等情形，而異其標準，非可一概而論；販賣之利得，除
    被告坦承犯行或價量俱臻明確外，委難察得實情，販賣之人
    從價差或量差中牟利之方式雖異，其意圖營利之販賣行為則
    同一。兼以海洛因量微價高，販賣者率有暴利可圖，茍非意
    圖販賣營利，一般人焉有可能甘冒重度刑責而販賣海洛因。
    上開證人丁○○、戊○○、丙○○每次均以1包1000元之價
    格向被告購得海洛因，依渠等購得之數量，核與一般零買少
    量海洛因之市場上交易價格尚屬相當，被告復自承每次向其
    毒品上手購買海洛因時，其上手會另外給其2、3百元，堪認
    被告於如附表所示時地販賣海洛因予丁○○、戊○○、丙○○時，主觀上均具有營利之意圖至明。
(六)本件事證明確，被告於附表所示時地，先後販賣海洛因予丁○○、戊○○、丙○○之犯行，洵堪認定。
三、按被告行為後，毒品危害防制條例於98年5月20日修正公布
    ：(一)修正後該條例第4條第1項規定：「製造、運輸、販賣
    第一級毒品者，處死刑或無期徒刑；處無期徒刑者，得併科
    新臺幣二千萬元以下罰金」，修正前該條項則規定：「製造
    、運輸、販賣第一級毒品者，處死刑或無期徒刑；處無期徒
    刑者，得併科新臺幣一千萬元以下罰金。」新法並未較有利
    於被告，依刑法第2條第1項規定應適用修正前毒品危害防制
    條例第4條第1項規定。(二)修正前同條例第17條規定：「犯
    第4條第1項至第4項、第5條第1項至第4項前段、第6條第1項
    至第4項、第7條第1項至第4項、第8條第1項至第4項、第10
    條或第11條第1項、第2項之罪，供出毒品來源，因而破獲者
    ，得減輕其刑」，修正後則規定：「犯第4條至第8條、第10
    條或第11條之罪，供出毒品來源，因而查獲其他正犯或共犯
    者，減輕或免除其刑。犯第4條至第8條之罪於偵查及審判中
    均自白者，減輕其刑」，修正後之規定較修正前之規定有利
    於被告，依刑法第2條第1項規定，此部分應適用修正後之規
    定。
四、核被告就附表所示時地各次販賣海洛因之行為，均係犯修正
    前毒品危害防制條例第4條第1項之販賣第一級毒品罪。被告
    7次販賣海洛因之犯行，犯意各別，應分論併罰。被告於附
    表所示時地販賣海洛因予丁○○、戊○○、丙○○，每次販
    賣予丁○○、戊○○、丙○○等人，均只1小包，價款1千元
    ，被告每次可自其毒品上手獲取2、3百元之利得，販賣之數
    量、價款及每次獲取之利得均不多，犯罪情節均非嚴重，惡
    性亦顯較大量買進第一級毒品原料再分銷之上手毒梟輕微，
    綜合各情，認就被告如附表所示各次犯行，縱均量處最低法
    定刑即無期徒刑，猶嫌過重，所犯又非全然無可憫恕，則本
    件法重情輕之失衡情狀，在客觀上實足以引起一般人之同情
    ，爰均依刑法第59條規定，減輕其刑。又被告於偵查、原審
    及本院審理中對於上揭犯行均自白不諱，有相關筆錄足參，
    核符毒品危害防制條例第17條第2項規定，爰予減輕其刑，
    並遞減之。
五、被告雖另辯稱：其販賣海洛因之毒品上手係己○○，其願指
    認並協助警方追查，且其於97年11月18日為警查獲時，主動
    帶警在其臺中市○○區○○路892巷2號7樓之16住處內所起
    獲之海洛因15.38公克、1.4公克、電子磅秤1個、研磨機1台
    、夾鍊袋1包，均係己○○所寄放的，並非其所有等語，並
    以卷附0000-000000號通聯譯文中有關其與證人己○○所使
    用之0000-000000號之通聯內容佐證其說，認應依毒品危害
    防制條例第17條第1項之規定減輕其刑云云。按毒品危害防
    制條例第17條第1項固規定：「犯第4條至第8條、第10條或
    第11條之罪，供出毒品來源，因而查獲其他正犯或共犯者，
    減輕或免除其刑」，惟為發見真實，防範施用毒品者作利己
    損人之不實陳述，用邀減刑寬典，或因不具切身利害關係，
    所為陳述可能有欠嚴謹或任意誇大其詞，施用毒品者或購買
    毒品者有關毒品來源之供述，應有相當補強證據足以擔保其
    陳述之真實性，始得作為判斷之依據。故事實審法院對被告
    或共犯之自白，或施用毒品者、購買毒品者有關毒品來源之
    陳述，應再調查其他補強證據，相互參酌，必達於通常一般
    之人均不致有所懷疑，而得確信自白或陳述為真實者，方得
    為有罪之認定（最高法院98年度台上字第3637號裁判可資參
    照）。查：
１、證人己○○於原審到庭結證時，全然否認有提供或販賣海洛
    因予被告，及寄放扣案之海洛因15.38公克、1.4公克、電子
    磅秤1個、研磨機1台、夾鍊袋1包等物在被告處（原審卷第
    203頁背面-206頁）。
２、另細繹被告與證人己○○間之通聯譯文（原審卷第219-230
    頁），被告就兩人間通話譯文雖供稱：「....扣案的海洛因
    、電子磅秤、研磨機、夾鍊袋均係己○○的，可以從11月17
    日之監聽譯文看出是己○○寄放在我這裡，在寄放之前己○○有打電話給我。從我被監聽的97年11月17日監聽譯文可看
    出，A是我，B是己○○，他問我說『你有沒有在我們這邊』
    的意思是問我有沒有在神岡，我說『沒有』，他說『回來時
    候打一下』，意思是我回來神岡時打電話給他，後來我回到
    神岡沒有打給他，我直接到己○○家找他，他就把上開扣案
    物及另外1小包未扣案的海洛因交給我，說他明天有事要外
    出，先寄放在我這邊，其中未扣案的1小包，請我轉交給他
    朋友。再下1通電話我打給己○○，他叫我拿1小包海洛因去
    神林路綠點公司對面的1間廟給他朋友。通話內容為『A：老
    闆現在我在路上，你叫他去廟啦』，意思就是我請己○○打
    電話給他朋友要去那個廟，因為我已經要過去了。再下1通
    ，我說怎麼沒看到人，之後己○○的朋友就出現，我就將該
    包海洛因交給那位朋友，那個朋友是住在附近的，我不認識
    ，我並沒有向他朋友收錢，當初是己○○說我住那附近，叫
    我順道幫他送過去」、「....我97年11月10日中午12點32分
    還有與己○○通話，從本院卷（按即原審卷）附的通聯譯文
    可以看出，他問我說：『你車禍那工作都不用作了嗎？』，
    意思就是我那陣子車禍，手斷掉無法工作，所以他問我要不
    要幫他送毒品。後來我跟他說，先跟他『拿半個』，意思是
    先拿1千元的海洛因，這就是我當天下午3點拿去賣給丙○○
    的1千元海洛因。97年11月15日21時58分這1通....不是我與
    己○○的對話，是我與押走我的人的對話....我說『我只是
    幫他跑的』，那個他就是指己○○，己○○是我的藥頭。97
    年11月16日凌晨0時55分那1通，當時我被押走，會害怕，什
    麼事情都跟歹徒講，本來我打電話向己○○拿贖款，後來換
    成歹徒跟己○○通話，歹徒說要己○○付贖金，誰叫己○○
    是我的老闆，己○○就撇清說他不是我的老闆，跟我只是朋
    友而已」等語（參原審卷第252頁背面-第253頁背面），所
    陳固非全然無據，惟因被告與證人己○○間上開對話內容，
    並未提及扣案之海洛因15.38公克、1.4公克、電子磅秤1個
    、研磨機1台、夾鍊袋1包等具體內容，通話內容關於「你叫
    他去廟啦」、「拿半個」、「我只是幫他跑的」等語，詞句
    籠統，演繹或解釋空間太大，依對話前後文句推演結果，亦
    不限於被告上開供述之情形，況被告於警詢及97年11月19
    日偵訊時均自承扣案之海洛因15.38公克、1.4公克、電子磅
    秤1個、研磨機1台、夾鍊袋1包等物，均為其所有並供其販
    賣海洛因所用之物，並無隻字片語提及係受託寄放之情節，
    是以被告與證人己○○間之上開通聯內容是否確如被告嗣後
    於原審審理時翻異之詞，即仍有疑。又該通聯內容並無法執
    作己○○即係被告毒品之上手之證據，業如上述，則被告於
    本院審理中聲請勘驗其於97年11月12日19時27分55秒與己○○之通訊監察錄音帶，即無必要。
３、被告雖另聲請傳喚證人丙○○欲佐其說，然證人丙○○於原
    審到庭結證稱：「（被告拿海洛因給你的情形，你有見過其
    他人陪被告一起來過嗎？）沒有。」、「（剛才坐在你隔壁
    的己○○你是否認識？）不認識。（有見過面嗎？）無。」
    、「（被告說他拿海洛因給你時，己○○有一起同行，有何
    意見？）沒有印象」等語（原審卷第203頁），顯然無法佐
    證被告此部分之供述是否屬實。又被告前於警詢、偵查以迄
    原審審理中均未曾提及有人目睹其向己○○購毒之情形，其
    於本院審理中雖聲請傳訊證人馬仁豐以資證明該證人曾目睹
    其向己○○購毒，本院認縱該證人到庭為證亦不足即此遽認
    被告所供完全屬實，是此部分之聲請亦非必要。
４、被告另聲請調閱其於97年11月16日為警查獲後，在臺中縣警
    察局刑警大隊拘留室之監視錄影帶，欲證明警員呂建威為使
    被告不供出證人己○○是其毒品上手，曾交付寫有00000000
    00號之紙條，要被告於警詢時供稱是向綽號「姐仔」之女子
    購買第一級毒品海洛因之事實，然經原審向臺中縣警察局函
    調結果，該局回覆稱該錄影紀錄已逾保存期限，無法提供等
    語，有該局98年7月2日中縣警刑大偵一字第0980052875號函
    在卷可參（原審卷第214頁）。
５、被告於原審雖聲請傳喚其兄長及友人，欲證明證人己○○曾
    至被告家中載被告兄長及友人到看守所跟被告會客，要被告
    兄長轉告被告關於己○○在被訴販賣海洛因予被告乙案之偵
    查庭中，若所陳傷害到被告，希望被告不要放在心上，請被
    告不要將他供出等情。而證人己○○對於其曾載被告兄長及
    友人到看守所與被告會客，自己在外面等之事實，固不否認
    ，惟結證稱：當時因為被告已向檢察官指認其是被告之毒品
    上手，而被偵查，為免被懷疑與被告串證，才未與被告會客
    等語（原審卷第203頁背面-第206頁）；而被告確經具狀向
    檢察官檢舉己○○係其毒品上手，並經檢察官受理偵辦乙節
    ，復經原審調取臺灣臺中地方法院檢察署98年度他字第1734
    號偵案卷審閱無訛，證人己○○上開所陳，尚非悖於情理。
    至於被告供陳：其兄長及友人於會客時，對其轉告證人己○○請其不要將之供出等語，亦為證人己○○所否認，且縱使
    被告兄長及友人到庭結證如被告所言，確足以產生被告與證
    人己○○間可能有海洛因交易之懷疑，但經警方對證人己○○所使用之門號0000-000000號實施通訊監察結果，並未查
    得任何與販賣第一級毒品有關之對話內容；另經警方向原審
    法院聲請搜索票至證人己○○住處執行結果，亦未扣得任何
    違反毒品危害防制條例案件之證物等情，有臺中縣警察局98
    年5月26日中縣警刑大偵一字第0980043715號函附之偵辦資
    料可憑（原審卷第122至173頁），己○○於駕車搭載被告兄
    長及友人前往與被告會客時，縱有如被告上開所陳之可疑舉
    動，惟並無其他證據可資佐證證人己○○確係被告取得海洛
    因毒品之上手，徒憑證人己○○於被告會客時之言行，並不
    足以使法院形成證人己○○確有提供海洛因予被告之明確心
    證，被告之兄長及友人即無傳喚之必要。被告於本院審理中
    復又聲請傳訊其女友郭惠珍、鄰居王勝綸，以資證明案發後
    己○○曾多次至被告住處要求被告家人到看守所面會時轉告
    被告勿將其供出云云，惟縱證人郭惠珍、王勝綸到庭供證如
    被告上揭所述，亦不足據以證明己○○即係供應被告毒品之
    上手，本院認其此部分聲請亦無必要。
６、又本院依職權傳訊證人即承辦本案之台中縣警察局刑警大隊
    偵查佐陳世宏，關於被告上揭所供己○○部分之偵辦結果，
    亦據該證人證稱：「（其後，你們是否有再依台中地院指示
    追查己○○？）有。台中地院高股法官有發函、或是指揮書
    ，要我們將乙○○再借出來詢問，追查己○○。結果我們有
    再報地檢水股，由水股檢察官指揮，然後我們再上線監聽，
    好像監聽了1個月，後來也有聲請搜索票，但因我另外辦1件
    強盜擄人的案件，所以這部分是請我同事辦的。此件檢察官
    有傳訊己○○，有採尿，也有監聽，但無具體結果。（《提
    示原審卷第122頁正、反面》台中縣警察局函覆台中地院內
    容為查無結果，並未發現有己○○涉犯毒品條例情事，是否
    如此？）這是我另外1個同事回覆給地院的，我知道的結果
    就是這樣的。（現在對己○○是否尚在追查中？）這部分我
    不知道。應該就是這樣子而已。....（當時你在監聽乙○○
    電話時，監聽到關於乙○○、己○○間之電話通聯，當時研
    判他們對話的內容與毒品有無關係？）我聽不太出來。乙○○有稱他的老闆是己○○，但地院沒有查出結果」等語在卷
    （本院卷第73-74頁），則被告所供出之己○○涉嫌販毒部
    分顯然並無因而查獲或破獲正犯或共犯之事實已明。此外，
    復查無其他補強證據足以佐實被告此部分之辯解，被告所供
    其毒品上手係己○○乙節，依現有卷證，尚未達於通常一般
    之人均不致有所懷疑，而得確信被告此部分之陳述為真實之
    程度，自無從依毒品危害防制條例第17條第1項規定減輕其
    刑。
六、原審予以論罪科刑固非無見，惟被告對於其販毒犯行於偵查
    及審理中均自白在案，原審未適用98年5月20日修正公布之
    毒品危害防制條例第17條第2項規定減輕其刑，容有未洽，
    被告上訴意旨所辯其供出毒品上手為己○○應依法減輕其刑
    乙情，雖非可採，然其指摘原判決未適用同條例第17條第2
    項規定減輕其刑尚有未合，則有理由，原審既有上揭可議而
    無可維持，應由本院將原判決撤銷改判。爰審酌被告無犯罪
    紀錄（有臺灣高等法院被告前案紀錄表可按），其為圖利而
    販毒，犯罪之動機、目的可議，其販賣毒品之對象僅3人，
    每次販賣數量、金額均不多，有警詢、偵查、原審、以迄本
    院審理時均能坦認犯行，犯後態度尚屬良好等一切情狀，分
    別量處如附表「主文（含主刑及從刑）」欄所示之刑，並定
    其應執行刑。扣案之SONY牌行動電話壹支（含0000-000000
    門號SIM卡1張），係被告所有供其販賣第一級毒品所用之物
    ；及被告於附表所示時地，每次向證人丁○○、戊○○、丙○○收取之價款1000元，雖均未扣案，惟皆係被告所有並因
    販賣第一級毒品所得之物，均應依毒品危害防制條例第19條
    第1項規定，於各該次犯行主刑項下宣告沒收，未扣案之販
    賣第一級毒品所得如全部或一部不能沒收時，均以其財產抵
    償之。至於被告為警查獲時雖另扣得海洛因15.38公克、1.4
    公克、電子磅秤1個、研磨機1台、夾鍊袋1包等物，且扣案
    之海洛因15.38 公克、1.4公克經送請法務部調查局鑑定結
    果，均含第一級第6項毒品海洛因成分等情，有該局97年12
    月1日調科壹字第09723044840號鑑定書附卷可稽（第27188
    號偵卷第70頁）。然被告於原審審理時已否認上開扣案物係
    其所有，辯稱係證人己○○所寄託者等語，此雖為證人己○○所否認，惟亦無證據證明上開扣案物確係被告所有，更無
    證據足認上開扣案物與本件被告販賣第一級毒品之犯行有何
    關聯，核與刑法第38條第1項第2款、第3款、第2項規定不合
    ，公訴人又未就扣案之第一級毒品海洛因部分聲請單獨宣告
    沒收，爰均不予諭知沒收，併此敘明。
據上論斷，應依刑事訴訟法第369條第1項、第364條、第299條第
1項前段，毒品危害防制條例第4條第1項（修正前）、第17條第2
項、第19條第1項，刑法第11條、第2條第1項、第59條、第51條
第5款，判決如主文。
本案經檢察官甲○○到庭執行職務
中    華    民    國    98    年    11    月    4     日
            刑事第十庭    審判長法  官  林  照  明
                                法  官  郭  瑞  祥
                                法  官  林  欽  章
以上正本證明與原本無異。
如不服本判決應於收受送達後10日內向本院提出上訴書狀，其未
敘述上訴之理由者，並得於提起上訴後10日內向本院補提理由書
（均須按他造當事人之人數附繕本）「切勿逕送上級法院」。
                                書記官  卓  佳  儀
中    華    民    國    98    年    11    月    4     日
附錄論罪科刑法條
修正前毒品危害防制條例第4條第1項
製造、運輸、販賣第一級毒品者，處死刑或無期徒刑；處無期徒
刑者，得併科新臺幣 1 千萬元以下罰金。
附表：
┌─┬───┬───────┬───────┬─────────────┬─────────────┐
│編│販 賣 │  時      間  │  地      點  │販  賣  毒  品  過  程    │主文（含主刑及從刑）      │
│號│對 象 │              │              │                          │                          │
├─┼───┼───────┼───────┼─────────────┼─────────────┤
│1 │丁○○│97年10月20日│臺中縣大雅鄉民│丁○○以其使用之門號092319│乙○○販賣第一級毒品，處有│
│  │      │  某時        │生路附近之7-11│3720號行動電話撥打乙○○所│期徒刑拾年。扣案之SONY牌行│
│  │      │              │便利商店前    │使用之門號0000000000號，約│動電話壹支（含門號00000000│
│  │      │              │              │定向乙○○購買新臺幣（下同│91號SIM卡壹張）及未扣案之 │
│  │      │              │              │）1000元之第一級毒品海洛因│販賣第一級毒品所得新臺幣壹│
│  │      │              │              │，並於左開時地，由乙○○交│仟元均沒收之，販賣第一級毒│
│  │      │              │              │付第一級毒品海洛因1 小包予│品所得新臺幣壹仟元如全部或│
│  │      │              │              │丁○○，丁○○則交付價款即│一部不能沒收時，以其財產抵│
│  │      │              │              │現金1000元予乙○○。      │償之。                    │
│  │      ├───────┼───────┼─────────────┼─────────────┤
│  │      │97年10月27日│臺中縣大雅鄉之│同上                      │乙○○販賣第一級毒品，處有│
│  │      │晚上9 時30分許│「酒國英雄」商│                          │期徒刑拾年。扣案之SONY牌行│
│  │      │（起訴書誤為晚│店前          │                          │動電話壹支（含門號00000000│
│  │      │上7時許）     │              │                          │91號SIM卡壹張）及未扣案之 │
│  │      │              │              │                          │販賣第一級毒品所得新臺幣壹│
│  │      │              │              │                          │仟元均沒收之，販賣第一級毒│
│  │      │              │              │                          │品所得新臺幣壹仟元如全部或│
│  │      │              │              │                          │一部不能沒收時，以其財產抵│
│  │      │              │              │                          │償之。                    │
│  │      ├───────┼───────┼─────────────┼─────────────┤
│  │      │97年11月8日 │臺中縣大雅鄉民│同上                      │乙○○販賣第一級毒品，處有│
│  │      │  上午9時許   │生路附近之7-11│                          │期徒刑拾年。扣案之SONY牌行│
│  │      │              │便利商店前    │                          │動電話壹支（含門號00000000│
│  │      │              │              │                          │91號SIM卡壹張）及未扣案之 │
│  │      │              │              │                          │販賣第一級毒品所得新臺幣壹│
│  │      │              │              │                          │仟元均沒收之，販賣第一級毒│
│  │      │              │              │                          │品所得新臺幣壹仟元如全部或│
│  │      │              │              │                          │一部不能沒收時，以其財產抵│
│  │      │              │              │                          │償之。                    │
├─┼───┼───────┼───────┼─────────────┼─────────────┤
│2 │戊○○│97年10月24日│臺中縣大雅鄉民│戊○○以其使用之門號091888│乙○○販賣第一級毒品，處有│
│  │      │  某時        │生路附近之7-11│4668號行動電話撥打乙○○所│期徒刑拾年。扣案之SONY牌行│
│  │      │              │便利商店前    │使用之門號0000000000號，約│動電話壹支（含門號00000000│
│  │      │              │              │定向乙○○購買1000元之第一│91號SIM卡壹張）及未扣案之 │
│  │      │              │              │級毒品海洛因，並於左開時地│販賣第一級毒品所得新臺幣壹│
│  │      │              │              │，由乙○○交付第一級毒品海│仟元均沒收之，販賣第一級毒│
│  │      │              │              │洛因1 小包予戊○○，戊○○│品所得新臺幣壹仟元如全部或│
│  │      │              │              │則交付價款即現金1000元予李│一部不能沒收時，以其財產抵│
│  │      │              │              │國綸。                    │償之。                    │
│  │      ├───────┼───────┼─────────────┼─────────────┤
│  │      │97年11月8日 │同上          │同上                      │乙○○販賣第一級毒品，處有│
│  │      │              │              │                          │期徒刑拾年。扣案之SONY牌行│
│  │      │              │              │                          │動電話壹支（含門號00000000│
│  │      │              │              │                          │91號SIM卡壹張）及未扣案之 │
│  │      │              │              │                          │販賣第一級毒品所得新臺幣壹│
│  │      │              │              │                          │仟元均沒收之，販賣第一級毒│
│  │      │              │              │                          │品所得新臺幣壹仟元如全部或│
│  │      │              │              │                          │一部不能沒收時，以其財產抵│
│  │      │              │              │                          │償之。                    │
├─┼───┼───────┼───────┼─────────────┼─────────────┤
│3 │丙○○│97年10月26日│臺中縣大雅鄉民│丙○○以其使用之門號091943│乙○○販賣第一級毒品，處有│
│  │      │  20時許      │生路3段136巷1 │3746號行動電話撥打乙○○所│期徒刑拾年。扣案之SONY牌行│
│  │      │              │號乙○○住處前│使用之門號0000000000號，約│動電話壹支（含門號00000000│
│  │      │              │              │定向乙○○購買1000元之第一│91號SIM卡壹張）及未扣案之 │
│  │      │              │              │級毒品海洛因，並於左開時地│販賣第一級毒品所得新臺幣壹│
│  │      │              │              │，由乙○○交付第一級毒品海│仟元均沒收之，販賣第一級毒│
│  │      │              │              │洛因1 小包予丙○○，丙○○│品所得新臺幣壹仟元如全部或│
│  │      │              │              │則交付價款即現金1000元予李│一部不能沒收時，以其財產抵│
│  │      │              │              │國綸。                    │償之。                    │
│  │      ├───────┼───────┼─────────────┼─────────────┤
│  │      │97年11月10日│同上          │同上                      │乙○○販賣第一級毒品，處有│
│  │      │  15時許      │              │                          │期徒刑拾年。扣案之SONY牌行│
│  │      │              │              │                          │動電話壹支（含門號00000000│
│  │      │              │              │                          │91號SIM卡壹張）及未扣案之 │
│  │      │              │              │                          │販賣第一級毒品所得新臺幣壹│
│  │      │              │              │                          │仟元均沒收之，販賣第一級毒│
│  │      │              │              │                          │品所得新臺幣壹仟元如全部或│
│  │      │              │              │                          │一部不能沒收時，以其財產抵│
│  │      │              │              │                          │償之。                    │
└─┴───┴───────┴───────┴─────────────┴─────────────┘


司法院資訊處製作；財團法人民間司法改革基金會備份。
